【裁判字號】    95,易,1282
【裁判日期】    951103
【裁判案由】    違反著作權法
【裁判全文】
臺灣桃園地方法院刑事判決              95年度易字第1282號
公  訴  人  臺灣桃園地方法院檢察署檢察官
被      告  甲○○
            乙○○
上列被告因違反著作權法案件，經檢察官提起公訴（95年度偵字
第15423 號），被告等在本院準備程序中就被訴事實均為有罪之
陳述，經本院合議庭裁定改依簡式審判程序審理，茲判決如下︰
    主  文
乙○○共同明知係侵害著作財產權之光碟重製物而散布，累犯，
處有期徒刑陸月，如易科罰金，以新臺幣壹仟元折算壹日。扣案
之盜版音樂光碟片拾片、抽獎單拾捌張均沒收。
甲○○共同明知係侵害著作財產權之光碟重製物而散布，處有期
徒刑陸月，如易科罰金，以新臺幣壹仟元折算壹日。緩刑參年。
扣案之盜版音樂光碟片拾片、抽獎單拾捌張均沒收。
    事  實
一、乙○○前曾因妨害風化案件，經本院以九十四年度桃簡字第
    二０五七號判決判處有徒刑三月確定，於民國九十五年一月
    十一日易科罰金執行完畢（構成累犯），仍不知悔改，其明
    知「一千年」、「小女孩二００五年版」及「羅密歐與茱麗
    葉」三首音樂歌曲，均係新點子音樂有限公司（下稱新點子
    公司）享有著作財產權之音樂著作，非經該公司同意或授權
    ，不得擅自重製或散布，竟因其在桃園縣龜山鄉○○路○段
    五之十號開設「畢卡索檳榔攤」，擬以抽獎招攬客戶，需用
    獎品起見，而與其僱用之店員甲○○，共同基於散布侵害新
    點子公司上開三首音樂著作權之光碟重製物之犯意聯絡，先
    由乙○○於九十五年六月底某日，在桃園縣中壢市之夜市內
    ，以第一片新臺幣（下同）一百五十元，之後加購每片十元
    之代價，向真實年籍不詳之成年攤販，購入由不詳之人擅自
    盜錄前開三首音樂歌曲之盜版音樂光碟片一百片後，自九十
    五年七月一日起至同年七月七日止，交由甲○○在上址檳榔
    攤內，趁顧客上門購買檳榔時，以每購買一百元檳榔即可摸
    彩抽獎一次，如抽得之彩票上係記載贈送音樂光碟一片時，
    則可獲贈一片盜版音樂光碟片之方式，將上開盜版音樂光碟
    片接續散布予上門之不特定顧客多次（實際次數不詳），而
    以此方式，侵害新點子公司享有之上開三首音樂著作權。嗣
    於九十五年七月七日下午三時許，為警在上址檳榔攤內當場
    查獲，並扣得乙○○所有供犯罪所用之盜版音樂光碟片十片
    、抽獎單十八張，始查獲上情。
二、案經新點子公司訴由桃園縣政府警察局龜山分局移送臺灣桃
    園地方法院檢察署檢察官偵查起訴。
    理  由
一、訊據被告乙○○、甲○○均坦承上揭犯行不諱，核與證人即
    新點子公司職員丙○○在警詢中指訴其會同警員查獲被告等
    情節相符（偵查卷第十七頁，丙○○之警詢筆錄，依刑事訴
    訟法第一百五十九條第二項規定，得採為證據），此外，復
    有錄音權授權合約書一份、查獲現場暨抽獎單照片共六張附
    卷（偵查卷第二十四頁、第三十五頁至第三十八頁），盜版
    音樂光碟片十片、抽獎單十八張扣案可資佐證。本件事證明
    確，被告等犯行已堪認定，均應依法論科。
二、按刑事法若干犯罪行為態樣，本質上原具有反覆、延續實行
    之特徵，立法時乃予特別歸類，定為犯罪構成要件之行為要
    素，此在學理上則稱為「集合犯」，凡職業性、營業性或收
    集性等具有重複特質之犯罪，例如經營、從事業務、收集、
    販賣、製造、散布等行為，均屬之，是故，如行為人係基於
    概括犯意，在密切接近之一定時、地，多次反覆實行相同之
    犯罪行為，倘依社會通念，於客觀上認為符合一個反覆、延
    續性之行為觀念者，於刑法評價上，即應僅成立一罪，最高
    法院著有九十五年度台上字第四六八六號判決可資參照，經
    查，被告乙○○、甲○○為招攬生意，在購入本案盜版音樂
    光碟片後，於平日營業時散布予不特定顧客等事實，已見前
    述，其等犯罪地點僅有一處，犯罪時間則具有延續性，犯罪
    方法亦有反覆實行之特徵，依上開說明，自僅應包括的論以
    一罪，即為已足。
三、核被告乙○○、甲○○所為，均係犯著作權法第九十一條之
    一第三項之明知係侵害著作財產權之光碟重製物而散布罪。
    其等意圖散布而持有盜版音樂光碟片之低度行為，為散布之
    高度行為所吸收，不另論罪。又被告二人雖在七天內多次散
    布本案之盜版音樂光碟片，然其等犯罪本質上具有反覆實行
    之特徵，又係侵害相同法益，犯罪時、地均甚為密切，依上
    說明，僅論以包括一罪，即為已足。被告二人就上開犯行間
    ，有犯意聯絡及行為分擔，為共同正犯。又被告乙○○前曾
    因妨害風化案件，經本院以九十四年度桃簡字第二０五七號
    判決判處有徒刑三月確定，並於九十五年一月十一日易科罰
    金執行完畢，有其臺灣高等法院被告前案紀錄表一份附卷可
    稽，其於五年內故意再犯本件有期徒刑以上刑之罪，為累犯
    ，應依刑法第四十七條第一項規定加重其刑。再按，被告乙
    ○○、甲○○係為招攬檳榔攤生意，而以滿額抽獎之方式，
    贈送盜版音樂光碟片予不特定顧客，所獲利益甚微，非如販
    賣等直接從中牟取不法暴利者可比，且其等散布盜版音樂光
    碟片之時間僅七日，期間尚短，已贈送之盜版音樂光碟片約
    為九十片，數量非鉅，惡性難認重大，參以本案著作權法第
    九十一條之一第三項之罪之法定刑為「六月以上三年以下有
    期徒刑，得併科新臺幣二十萬元以上二百萬元以下罰金」，
    被告乙○○又係累犯，以本案情節而言，如科以本罪法定最
    低刑度，即應科以不得易科罰金之短期自由刑，顯屬過重，
    爰依刑法第五十九條規定酌減其刑，被告乙○○部分並依法
    先加後減之。爰審酌被告乙○○、甲○○犯罪之動機、目的
    、手段，其等散布盜版光碟片之期間尚短，犯罪情節尚非嚴
    重，及其二人犯後均坦承犯行，態度良好等一切情狀，分別
    量處如主文所示之刑，並參酌我國九十五年度預測國民平均
    所得為每年四十五萬一千三百四十四元，按此計算，每人每
    日平均所得約為一千二百三十六元之情，各諭知易科罰金之
    折算標準為一千元折算一日，以示懲儆。末查，被告甲○○
    之前未曾因故意犯罪，而受有期徒刑以上刑之宣告，有其臺
    灣高等法院被告前案紀錄表一份在卷足憑，其因一時失慮，
    致罹刑典，惟犯後已坦承犯行，知所悔悟，經此偵審教訓，
    當知所警惕，而無再犯之虞，本院因認上開所宣告之刑，以
    暫不執行為適當，爰併宣告緩刑三年，以啟自新。扣案之盜
    版音樂光碟片十片、抽獎單十八張係被告乙○○所有，且係
    供本案犯罪所用之物，均應依著作權法第九十八條規定沒收
    。
據上論斷，應依刑事訴訟法第二百七十三條之一第一項、第二百
九十九條第一項前段、著作權法第九十一條之一第三項、第九十
八條，刑法第十一條前段、第二十八條、第四十七條第一項、第
四十一條第一項前段、第七十四條第一項第一款，判決如主文。
本案經檢察官楊挺宏到庭執行職務。
中    華    民    國    95    年    11    月    3    日
                  刑事第八庭  法  官   陳彥宏
以上正本證明與原本無異。
如不服本判決，應於送達後10日內，向本院提出上訴狀。
                              書記官   翁其良
中    華    民    國    95    年    11    月    3    日
論罪法條：著作權法第九十一條之一第三項
著作權法第91條之1
擅自以移轉所有權之方法散布著作原件或其重製物而侵害他人之
著作財產權者，處3 年以下有期徒刑、拘役，或科或併科新臺幣
五十萬元以下罰金。
明知係侵害著作財產權之重製物而散布或意圖散布而公開陳列或
持有者，處3 年以下有期徒刑，得併科新臺幣7 萬元以上75 萬
元以下罰金。
犯前項之罪，其重製物為光碟者，處 6 月以上 3 年以下有期徒
刑，得併科新臺幣20萬元以上2 百萬元以下罰金。但違反第87條
第4款 規定輸入之光碟，不在此限。
犯前二項之罪，經供出其物品來源，因而破獲者，得減輕其刑。


司法院資訊處製作；財團法人民間司法改革基金會備份。
